臺灣臺南地方法院民事裁定　　　　　　　95年度聲字第1738號
聲　請　人　丙○○即劉周月之.
　　　　　　乙○○即劉周月之.
相　對　人　甲○○
以上抗告人與相對人甲○○間聲請返還提存物事件，對於本院民
國96年1月24日所為裁定，提起抗告，本院裁定如下：
    主  文
原裁定撤銷。
本院九十四年度存字第二六八三號提存事件聲請人所提存之擔保
金新台幣壹佰萬元，准予返還。
抗告程序費用新台幣壹仟元由抗告人負擔。
    理  由
一、按原法院或審判長認抗告為有理由者，應撤銷或變更原裁定
    ，民事訴訟法第490條第1項定有明文。次按訴訟終結後，供
    擔保人證明已定20日以上之期間，催告受擔保利益人行使權
    利而不行使者，法院應依供擔保人之聲請，以裁定命返還其
    提存物，民事訴訟法第104條第1項第3款定有明文。
二、抗告意旨略以：本件假扣押所提起之本案訴訟為本院94年度
    訴字第1585號侵權行為損害賠償事件，此訴訟於抗告人聲請
    返還提存物時已經判決確定，存證信函亦指明係針對94年度
    訴字第1585號判決，原裁定誤以為本案訴訟為95年度訴字第
    31號事件，實有違誤等語。
三、經查：聲請人主張其被繼承人劉周月與相對人間假扣押事件
    ，劉周月前依本院94年度裁全字第4833號民事假扣押裁定，
    提供新台幣（下同）1,000,000元為擔保，並以本院94年度
    存字第2683號提存事件提存後，聲請扣押相對人所有之財產
    。茲因訴訟已經終結，聲請人已經定20日以上之期間，催告
    受擔保利益人即相對人行使權利而未行使等情，業據其提出
    本院94年度存字第2683號提存書、94年度年度裁全字第4833
    號民事裁定、存證信函及回執各一件等為證，並經本院依職
    權調取本院94年度執全字第2396號（含94年度裁全字第4833
    號）、94年度存字第2683號案卷審核屬實，聲請人提供本件
    擔保之本案即與相對人間94年度訴字第1585號請求侵權行為
    損害賠償事件，已經本院判決原告即聲請人被繼承人之訴駁
    回確定。從而，聲請人依民事訴訟法第104條第1項第3款規
    定，聲請返還擔保金，自無不合，應予准許。原裁定誤以本
    院95年度訴字第31號民事裁定為本訴，而駁回抗告人在原法
    院之聲請，揆諸前揭說明，應有理由。爰依民事訴訟法第
    490條第1項規定，將原裁定撤銷，並更為裁定改判如主文第
    二項所示。
四、依民事訴訟法第95條、第78條，裁定如主文。
中　　華　　民　　國　　96　　年　　5 　　月　　24　　日
                  民事第二庭    　　　法　官　李杭倫
以上正本係照原本作成
如對本裁定抗告須於裁定送達後10日內向本院提出抗告狀，並應
繳納抗告費新台幣1,000元整。
中　　華　　民　　國　　96　　年　　5 　　月　　24　　日
                                      書記官　蔡曉
